臺灣高雄地方法院刑事裁定　　　　　　　96年度聲字第2925號
聲 請 人即
被　　　告　甲○○
選任辯護人 周振宇律師
上列聲請人因賭博案件，不服臺灣高雄地方法院檢察署檢察官於
中華民國96年10月6日所為之扣押處分，聲請撤銷變更處分，本
院裁定如下：
    主  文
聲請駁回。
    理  由
一、聲請意旨略以：臺灣高雄地方法院檢察官檢察官，於民國96
    年10月16日指揮高雄市政府警察局左營分局，以聲請人為負
    責人之「藍波龍益智城」擺設之電玩涉嫌為賭博犯行，執行
    搜索並扣押聲請人之電玩機台179台及IC板182塊。惟該次搜
    索時，僅證人陳韋志所打玩之機台1台及IC板1塊得作為本案
    之證據，故檢察官偵辦賭博案件所需之證物，僅該機台 1台
    （含IC板），而無扣押遊藝場內全部機台及IC板之必要，況
    檢察官所查扣之機台及IC板，係主管機關核准使用之合法遊
    戲機，且本案卷內並無聲請人涉犯賭博犯行之資料，詎檢察
    官竟扣押上開全部機台（含IC板），其處分顯有未當，為此
    聲請撤銷前開扣押處分等語。
二、按對於審判長、受命法官、受託法官或檢察官所為之扣押處
    分有不服者，得聲請其所屬法院撤銷或變更之，刑事訴訟法
    第416條第1項定有明文。又按刑事訴訟法第133條第1項規定
    ，可為證據或得沒收之物，得扣押之；而一切可資證明犯罪
    成立與否之證據資料，皆可為扣押之客體，以刑法之犯罪成
    立要件而言，包括一切可為構成要件該當性、違法性及有責
    性的證據之物，且無論可為有罪證據或無罪證據之物，皆屬
    之。又判斷是否可為證據之物，皆應合乎「合理根據」之基
    準，亦即應判斷該扣押之物是否「有事實足認其存在」者及
    與犯罪之成立與否有無合理之關連性，至該案件最後判決之
    結果為有罪或無罪，並非是否可為扣押之判斷標準。
三、查高雄市政府警察局左營分局於上開時間，至聲請人位於高
    雄市左營區○○○路56號經營之「藍波龍遊藝場」執行搜索
　　，係持本院96年10月3 日核發之搜索票，而該搜索票核准聲
    搜索之範圍，就「物件」部分，係該遊藝場內「賭博電玩機
　　台、帳冊、賭金驗其他相關證物」有搜索票在卷可稽。又員
    警於上開時地執行搜索時，因當場查獲證人陳韋志在該遊藝
    場內把玩機台，並以機台所累積之積分換卡積分卡，持向該
    店主任即聲請人兌換現金新臺幣1,000 元，且證人陳韋志於
    偵查中亦明確證稱：聲請人店入之機台都可以洗分換取積分
    卡，並持以兌換現金，其於查獲前亦曾前往該遊藝場把玩機
    台，並向聲請人換過現金等語，是依現有之事證，已足以判
    斷本案扣押之物是有事實足認其存在及與犯罪之成立與否有
    合理之關連性，可為證據之物無訛。該扣案物既為聲請人是
    否涉犯賭博罪之重要犯罪證據之一，自有扣押之必要，檢察
    官所為之處分，並無不當。至該案件最後偵查或判決之結果
    為有罪或無罪，則非是否可為扣押之判斷標準，聲請人執此
    抗辯，為無理由，一併敘明。綜上，前開扣押處分經核於法
　　尚無不合，聲請人此部分撤銷該扣押處分之聲請為無理由，
　　應予駁回。
四、據上論結，應依刑事訴訟法第220 條、第416 條，裁定如主
    文。
中　　華　　民　　國　　96　　年　　11　　月　　16　　日
                  刑事第七庭  法　官    唐照明
以上正本證明與原本無異。
本裁定不得抗告。
中　　華　　民　　國　　96　　年　　11　　月　　16　　日
                              書記官    吳智媚
